臺灣高等法院臺中分院刑事判決　　　 100年度上易字第1088號
上　訴　人　臺灣臺中地方法院檢察署檢察官
被　　　告　許戎忻
上列上訴人因被告竊盜案件，不服臺灣臺中地方法院100年度易
字第1958號中華民國100年7月8日第一審判決（起訴案號：臺灣
臺中地方法院檢察署100年度偵字第11234號），提起上訴，本院
判決如下：
    主    文
原判決關於竊取車牌號碼3FC-091號重型機車未遂部分撤銷。
許戎忻犯竊盜罪，累犯，處有期徒刑伍月，如易科罰金，以新臺
幣壹仟元折算壹日。扣案之鑰匙壹支沒收。
    犯罪事實
一、許戎忻於民國96年間，曾犯施用第一級毒品罪，經臺灣臺
    中地方法院96年度訴字第1744號判決判處有期徒刑11月，減
    為有期徒刑5月又15日，竊盜罪，經臺灣臺中地方法院96
    年度易字第1742號判決判處有期徒刑4月，減為有期徒刑2
    月，竊盜罪、搶奪罪、搶奪罪（5次），經臺灣臺中地方
    法院96年度訴字第1517號判決分別判處有期徒刑3月、4月、
    7月（5次），減為有期徒刑1月又15日、2月、3月又15日（5
    次），竊盜罪、搶奪罪（3次），經臺灣臺中地方法院96
    年度訴字第3899號判決分別判處有期徒刑3月、8月（3次）
    ，減為有期徒刑1月又15日、4月（3次），詐欺罪，經臺
    灣臺中地方法院97年度中簡字第1356號判決判處有期徒刑6
    月，減為有期徒刑3月。以上諸罪合併定應執行刑為有期徒
    刑3年確定，並於99年2月2日執行完畢。猶不知悔改，復於1
    00年5月14日20時40分許，至臺中市○區○○路314號林溢多
    執業之診所內，向正在看診之醫師林溢多表示要借款新臺幣
    350元，經林溢多以雙方素不相識拒絕後，許戎忻隨即自行
    離開診所，詎其行至診所外，見林溢多所有車牌號碼3FC-09
    1號之重型機車停在該處，竟意圖為自己不法之所有，跨坐
    在該機車上，並以其所有之鑰匙1支啟動該機車電門，及打
    開車燈，將該機車置於自己實力支配下，而竊取之，惟其正
    準備騎離現場時，旋為林溢多發現，並跑出拉住該機車後座
    把手予以制止，及大喊小偷，許戎忻見狀，立即下車準備逃
    跑，但遭被林溢多與路人共同制伏在地及報警處理，嗣經警
    到場將之逮捕，並扣得前揭行竊機車之鑰匙1支。
二、案經臺中市政府警察局第二分局報請臺灣臺中地方法院檢察
    署檢察官偵查起訴。
    理    由
壹、證據能力部分：
一、按被告以外之人於審判外之陳述，雖不符刑事訴訟法第159
    條之1至之4等四條之規定，而經當事人於審判程序同意作為
    證據，法院審酌該言詞陳述或書面陳述作成時之情況，認為
    適當者，亦得為證據，當事人、代理人或辯護人於法院調查
    證據時，知有刑事訴訟法第159條第1項不得為證據之情形，
    而未於言詞辯論終結前聲明異議者，視為有前項之同意。同
    法第159條之5定有明文。本案證人林溢多於警詢時之陳述，
    其性質屬於證人於審判外之陳述，而為傳聞證據，且查無符
    合刑事訴訟法第159條之1至之4等四條之情形，原雖無證據
    能力，然上開供述證據內容，業經本院審理時予以提示並告
    以要旨，且經檢察官及被告表示意見，當事人已知上述供述
    證據乃傳聞證據，卻均未表示無證據能力，本院審酌上開供
    述證據作成時，並無人情施壓或干擾，亦無不當取供之情形
    ，認為以之作為本案之證據亦屬適當，而有證據能力。
二、被告以外之人於偵查中向檢察官所為之陳述，除顯有不可信
    之情況者外，得為證據，刑事訴訟法第159條之1第2項定有
    明文。偵查中對被告以外之人所為之偵查筆錄，或被告以外
    之人向檢察官所提之書面陳述，性質上均屬傳聞證據，惟現
    階段刑事訴訟法規定檢察官代表國家偵查犯罪、實施公訴，
    依法其有訊問被告、證人及鑑定人之權，證人、鑑定人且須
    具結，而實務運作時，檢察官偵查中向被告以外之人所取得
    之陳述，原則上均能遵守法律規定，不致違法取供，其可信
    度極高，是以被告以外之人前於偵查中所為之證述，除反對
    該項供述得具有證據能力之一方，已釋明「顯有不可信之情
    況」之理由，且於審判中已主張詰問該被告以外之人，而未
    獲詰問的機會外，不宜遽指該證人於偵查中之陳述不具證據
    能力。本案證人林溢多於偵查中具結所為之證述，被告並未
    提及有何顯不可信之情況，自具有證據能力。
三、除法律另有規定外，實施刑事訴訟程序之公務員因違背法定
    程序取得之證據，其有無證據能力之認定，應審酌人權保障
    及公共利益之均衡維護，刑事訴訟法第158條之4定有明文。
    本案所引用之非供述證據，並無證據證明係實施刑事訴訟程
    序之公務員違背法定程序所取得，且經本院於審理中提示並
    告以要旨而為調查時，檢察官及被告均未表示無證據能力，
    自應認均具有證據能力。
貳、認定犯罪事實之證據及理由：
    上揭犯罪事實，業據被告許戎忻於警詢、檢察官偵訊、原審
    及本院審理中均坦承不諱，核與證人即被害人林溢多於警詢
    、檢察官偵訊中證述其所有之3FC-091號重型機車遭被告竊
    取之情節相符（參警卷第6頁，偵卷第28頁筆錄），並有贓
    物認領保管單1紙（參警卷第21頁）、車輛詳細資料報表1紙
    （參警卷第23頁）、查獲現場照片2張（參警卷第27頁）、
    案發現場附近監視器錄影翻拍畫面2張（參警卷第28頁）等
    在卷可稽，及扣案之鑰匙1支足憑。本件事證已臻明確，被
    告犯行應堪認定。
、論罪科刑部分：
一、按竊盜既未遂之區分標準，係以原持有關係已否被破壞及新
    持有支配關係已否建立為斷，若將他人財物已移歸於自己實
    力所得支配之範圍下，即應成立竊盜既遂罪。查本件被告已
    經跨坐在該3FC-091號重型機車上，並啟動電門，打開車燈
    ，處於隨時可將該部機車騎走之狀態，顯見該部機車已經移
    入於其實力所得支配之情形，而屬既遂之狀態。故核被告所
    為，係犯刑法第320條第1項之竊盜罪。起訴書記載被告此部
    分係犯刑法第320條第3項、第1項之竊盜未遂罪，尚有未洽
    ，而因竊盜既遂罪與竊盜未遂罪，罪名同為「竊盜」，僅行
    為態樣有既遂與未遂之分，故無庸變更起訴法條。又被告於
    96年間曾受前揭罪刑之宣告，並於99年2月2日執行完畢，此
    有臺灣高等法院被告前案紀錄表在卷可佐，其受徒刑之執行
    完畢後，5年以內故意再犯本件有期徒刑以上之罪，為累犯
    ，依刑法第47條第1項規定，應加重其刑。
二、原審據以論罪科刑，固非無見。惟被告此部分所為係犯竊盜
    既遂罪，原審判決卻論以竊盜未遂罪，尚有未合。檢察官提
    起上訴謂被告此部分應構成竊盜既遂罪，原審判決論以竊盜
    未遂罪，尚嫌未洽等語，為有理由，本院自應將原審判決關
    於此部分予以撤銷改判，其原據以定應執行刑之諭知即因此
    失所附麗，應一併撤銷。爰審酌被告犯後坦承所為，態度良
    好，幸經被害人及時發現攔阻，致所造成之損害尚輕，高中
    肄業（參警卷第3頁），教育及智識程度較低，及素行不良
    品行不佳，一再犯侵害他人財產之罪等一切情狀，量處如主
    文所示之刑，並諭知易科罰金之折算標準。另扣案之鑰匙1
    支，係被告所有，此經被告陳明在卷（參本院卷第44頁背面
    筆錄），並供竊取本件機車所用，此經本院調查屬實，依刑
    法第38條第1項第2款之規定，併予宣告沒收。
據上論斷，應依刑事訴訟法第369條第1項前段、第364條、第299
條第1項前段，刑法第320條第1項、第47條第1項、第41條第1項
前段、第38條第1項第2款，刑法施行法第1條第1項、第2項前段
，判決如主文。
本案經檢察官林蓉蓉到庭執行職務。
中    華    民    國   100    年    9     月    29    日
            刑事第七庭    審判長法  官  林  榮  龍
                                法  官  王  義  閔
                                法  官  李  秋  娟
上列正本證明與原本無異。
不得上訴。
                                書記官  詹  錫  朋
中    華    民    國   100    年    9     月    29    日
附錄論罪科刑法條
中華民國刑法第320條第1項
意圖為自己或第三人不法之所有，而竊取他人之動產者，為竊盜
罪，處5年以下有期徒刑、拘役或500元以下罰金。